

# Логинов Сергей



27 лет, 17 февраля 1996

Москва, Россия

**Phone:** +7 (926) 958 08 16

Telegram: @lunayi

# Data Analyst | Аналитик данных

Занятость: полная занятость График работы: полный день

# Мои проекты по аналитике данных

Loginovprojects - Repositories

Loginovprojects has 2 repositories available. Follow their code on GitHub.

https://github.com/Loginovprojects?tab=repositories



Все представленные ниже пункты оцениваются по следующей шкале:

- 1-2 Имею теоретические знания от поверхностных до более глубоких;
- **3** Имею знания и опыт, пробовал применять на практике;
- **4 5** Имею знания и опыт, неоднократно использовал в работе.

### Ключевые инструменты

- Pабота с PostgreSQL (4)
- Работа с Python-библиотеками, такими как NumPy, Pandas, и SciPy (3)
- Визуализация данных, работа с библиотеками Matplotlib, Seaborn и Plotly (3)
- Машинное обучение (2)
- Работа с MS Office (4)
- Визуализация данных в Tableau (3)

#### Ключевые навыки

- Анализ и прогнозирование (4)
- Управление базой данных: создание таблиц, обработка данных, подготовка данных к работе (3)
- Работа в команде: умение работать в команде с другими аналитиками и разработчиками для достижения общей цели (5)
- A/B/n-тестирование (3)
- Когортный анализ (Retention Rate, Churn Rate) (3)
- Работа с приоритизацией задач (4)
- Расчет Юнит экономики LTV, CAC, ROI, ARPU, LTV) (3)
- Создание дашбордов и отчетов (3)

### Резюме

Умею анализировать большие объемы данных, находить закономерности, оформлять и визуализировать выводы. В текущей работе пользуюсь знаниями для поиска инсайтов для отдела продаж.

Один из последних кейсов - проанализировал эффективность рекламных креативов, выделил наиболее релевантные триггеры по таймингам отклика для клиентов и переформатировал их в скрипт воронки продаж, чем увеличил конверсию почти в 3 раза.

Есть большой опыт работы с людьми, а также работы в команде, умею донести свою точку зрения, смотреть на задачу с разных сторон и находить правильное решение. Обладаю гибким мышлением и широким кругозором в области работы организации и ее структуры. Вел несколько собственных проектов.

В настоящее время закончил обучение в Яндекс Практикуме по направлению «Аналитик данных», продолжаю активно развиваться в области анализа данных.

С дипломом и проектами, выполненными в рамках обучения, можно ознакомиться по ссылке на мой GitHub.

В качестве дополнительного образования наращиваю знания в экономике и финансовом менеджменте организаций, совершенствую владение английским языком, занимаюсь йогой, люблю электронную музыку и литературу.

# Опыт работы

Общий опыт - 7 лет 11 месяцев

Апрель 2023 -

настоящее время

### **EMpower**

https://empower-work.ru/

#### Менеджер по развитию бизнеса

В рамках работы в компании активно применял навыки аналитики в определении аудитории для бизнеса. Использовал аналитические инструменты для анализа рынка и конкурентов, что помогло определить ключевые тренды и поведенческие паттерны потребителей. Этот анализ позволил мне точно выделить целевую аудиторию, в результате, эффективность продаж увеличилась на 23,08%.

- ▼ Полный список задач и компетенций
  - Оформление отчетов по входящим и исходящим запросам;
  - Формирование и анализ воронки продаж;
  - Расчет и оформление прогнозов по продажам;
  - Формирование отчетов и прогнозов по продажам;
  - Подготовка коммерческих предложений, оформление договоров, подписание закрывающих документов;
  - Работа по холодной базе
  - Работа с входящими заявками
  - Выполнение плана продаж
  - Работа в направлении рекламы и продвижения

Октябрь 2022 – Март 2023

# X-com

https://b2b.xcom.ru/

### Менеджер корпоративного отдела продаж

За время работы применял навыки аналитики в поисках благоприятного сегмента рынка для определения путей привлечения клиентов в связи с чем увеличил конверсию воронки продаж на 26.3%. Формировал отчеты и прогнозы по продажам.

- ▼ Полный список задач и компетенций
  - Формирование отчетов и прогнозов по продажам
  - Подготовка коммерческих предложений, оформление договоров, подписание закрывающих документов
  - Организация и проведение встреч
  - Работа по холодной базе
  - Работа с входящими заявками
  - Выполнение плана продаж
  - Работа в направлении рекламы и продвижения

Август 2021 – Май 2022

### **SmartVend**

#### https://smvend.io/en

#### Руководитель отдела продаж

Неоднократно составлял отчеты, дашборды для отдела продаж, ввел систему автоматизации отчетности менеджеров, проводил анализ воронки продаж, выручки, плана продаж. Регулярно отслеживал и собирал данные по работе конкурентов. Участвовал в разработке CRM системы и построении системы взаимодействия между отделами, в результате внедрения новой системы, срок отгрузки товара сократился почти в 2 раза.

- ▼ Полный список задач и компетенций
  - Сбор данных по конкурентам, мониторинг новых предложений
  - Составление плана продаж и отчетности
  - Создание скриптов продаж, подготовка системы обучения, автоматизация процессов продаж
  - Составление регламентов работы, системы продаж
  - Формирование баз контактов для отдела продаж, подготовка рынков сбыта, поиск новых направлений рынка
  - Оформление и совершенствование системы мотивации
  - Оформление продукта
  - Проведение собеседований, контроль качества работы
  - Работа в направлении рекламы и продвижения

Февраль 2020 – Август 2021

### **SmartVend**

#### https://smvend.io/en

#### Менеджер отдела продаж

Формировал отчеты и прогнозы по продажам, участвовал в развитии и продвижении нового продукта.

- ▼ Полный список задач и компетенций
  - Сбор данных по конкурентам, мониторинг новых предложений
  - Составление плана продаж и отчетности
  - Работа по холодной базе
  - Работа с входящими заявками
  - Организация и проведение встреч
  - Выполнение плана продаж
  - Формирование отчетов и прогнозов по продажам
  - Подготовка коммерческих предложений, оформление договоров, подписание закрывающих документов
  - Работа в направлении рекламы и продвижения

Ноябрь 2017 – Февраль 2020

## Орион Альянс

#### Руководитель отдела продаж

Вел полную отчетность отдела, участвовал в оформлении первичной бухгалтерской документации, составлял дашборды для отдела продаж, проводил анализ воронки продаж, выручки, плана продаж. Регулярно отслеживал и собирал данные по работе конкурентов. Проводил собрания и тренинги по продажам.

- ▼ Полный список задач и компетенций
  - Подбор и обучение менеджеров по продажам
  - Управление персоналом (подбор персонала, обучение, мотивация)
  - Установка и обеспечение выполнения плана продаж
  - Составление и ведение отчётности отдела
  - Контроль дебиторской задолженности
  - Проведение личных встреч с крупными заказчиками
  - Заключение и подписание договоров
  - Контроль подписания первичных бухгалтерских документов
  - Разработка системы оплаты труда и системы мотивации менеджеров
  - Анализ эффективности работы отдела продаж;
  - Участие в формировании и распределении бюджета компании
  - Проведение общих собраний и тренингов

Август 2016 – Ноябрь 2017

# Монолит Групп

http://monolitgrupp.ru/

#### Менеджер по продажам

Формировал отчеты и прогнозы по продажам.

- ▼ Полный список задач и компетенций
  - Сбор данных по конкурентам, мониторинг новых предложений
  - Составление плана продаж и отчетности
  - Работа по холодной базе
  - Работа с входящими заявками
  - Организация и проведение встреч
  - Выполнение плана продаж
  - Формирование отчетов и прогнозов по продажам
  - Подготовка коммерческих предложений, оформление договоров, подписание закрывающих документов
  - Работа в направлении рекламы и продвижения

Июль 2015 — Август 2016

# **Teletrade**

#### https://www.teletrade.org/ru

#### Менеджер по продажам

Вел клиентов в сфере финансовых рынков, регулярно анализировал цены и графики стоимости акций, использовал технический анализ для прогнозов цены, оформлял инвестиционные портфели на основе данных отдела аналитики

- ▼ Полный список задач и компетенций
  - Ведение клиентов, консультирование в сделках на финансовом рынке
  - Подготовка и оформление инвестиционных портфелей на основе данных отдела аналитики
  - Поиск и привлечение клиентов
  - Проведение переговоров, составление и подписание договоров
  - Выполнение поставленного плана продаж
  - Составление и ведение отчетности

### Языки

Русский — Носитель языка

**Английский** — B2

### Soft skills

- Критическое мышление
- Стратегическое мышление
- Целеустремленность, способность добиваться результата
- Коммуникабельность и эмпатия
- Быстрая обучаемость
- Самоорганизация и тайм-менеджмент

# Образование

#### Высшее

2015 – 2020 Российский экономический университет им. Г. В. Плеханова

Финансы и кредит

### Контакты

**Email:** loginov.job01@gmail.com **Phone:** +7 (926) 958 08 16

Telegram: @lunayi GitHub: <u>Loginovprojects</u>